【裁判字號】    97,訴,363
【裁判日期】    970331
【裁判案由】    毒品危害防制條例
【裁判全文】
臺灣基隆地方法院刑事判決        97年度訴字第363號
公  訴  人  臺灣基隆地方法院檢察署檢察官
被      告  乙○○
                    （另案於臺灣基隆看守所羈押中）
上列被告因毒品危害防制條例案件，經檢察官提起公訴（97年度
毒偵字第196、277、308、334號），並經本院合議庭裁定由受命
法官獨任進行簡式審判程序，判決如下：
    主      文
乙○○施用第一級毒品，累犯，處有期徒刑柒月，扣案之注射針
筒貳支沒收；又施用第一級毒品，累犯，處有期徒刑柒月；又施
用第一級毒品，累犯，處有期徒刑柒月；又施用第一級毒品，累
犯，處有期徒刑柒月，扣案之第一級毒品海洛因淨重零點貳柒貳
公克（併同難以完全析離之包裝袋壹只）沒收銷燬之；又施用第
二級毒品，累犯，處有期徒刑肆月；又施用第二級毒品，累犯，
處有期徒刑肆月。應執行有期徒刑壹年拾月，扣案之第一級毒品
海洛因淨重零點貳柒貳公克（併同難以完全析離之包裝袋壹只）
沒收銷燬之，注射針筒貳支均沒收。
    事實及理由
一、本件犯罪事實應補充：「乙○○因施用毒品案件，經分別判
    處有期徒刑6月、8月、7月（後2罪經臺灣基隆地方法院裁定
    應執行有期徒刑1 年2月）確定，以上3罪經接續執行，於94
    年10月18日（起訴書誤載94年10月19日）縮期期滿而執行完
    畢。又因施用毒品案件經判處有期徒刑1年4月，併同竊盜另
    案（臺灣基隆地方法院判處有期徒刑4月）接續執行，上開2
    罪，後經臺灣基隆地方法院減刑並定應執行刑為有期徒刑10
    月，於96年7月16日期滿執行完畢。嗣警方於民國97年1月20
    日晚上7時許查獲之第一級毒品海洛因1包淨重為0.272 公克
    （起訴書誤載為毛重0.5 公克）。」、證據應補充：「被告
    於本院準備程序及審判程序之自白及交通部民用航空局航空
    醫務中心航藥鑑字第0970572 號毒品鑑定書。」、應適用之
    法條應補充：「被告持有第一、二級毒品海洛因、甲基安非
    他命係供施用，其持有之低度行為為施用之高度行為所吸收
    ，均不另論罪。本件應依刑法第51 條笫5款之規定定其應執
    行刑。扣案之第一級毒品海洛因淨重0.272 公克（併同難以
    析離之包裝袋1 只）為查獲之毒品（蓋無論以何種方式分離
    包裝袋與其內裝之毒品，包裝袋內均會有極微量毒品殘留，
    故上述包裝袋應整體視為查獲毒品，一併依前揭規定宣告沒
    收銷燬之，參見最高法院95年度臺上字第3739號、第7354號
    判決），不問屬於犯人與否，應依毒品危害防制條例第18條
    第1項前段宣告沒收銷燬之。扣案之注射針筒2支，為犯罪行
    為人即被告所有，供本案犯罪所用之物，業據被告供明在卷
    ，依刑法第38條第1項第2款之規定宣告沒收。」外，餘均引
    用如附件檢察官起訴書之記載。
二、據上論斷，應依刑事訴訟法第273 條之1第1項、第284條之1
    、第299條第1項前段、第310條之2、第454條第2項，毒品危
    害防制條例第10條第1項、第2項、第23條第2項、第18條第1
    項前段，刑法第11條、第47條第1項、第51條笫5款、第38條
    第1項第2款，判決如主文。
本案經檢察官甲○○到庭執行職務。
中    華    民    國    97    年    3    月    31    日
                  刑事第四庭法  官    何怡穎
以上正本證明與原本無異。
對於本件判決如有不服，應於收受送達後10日內，向本院提出上
訴書狀，上訴於臺灣高等法院，並按他造當事人之人數附具繕本
。
中    華    民    國    97    年    3    月    31    日
                            書記官    鄭梅君
附錄本案論罪科刑法條：
毒品危害防制條例第10條
施用第一級毒品者，處 6 月以上 5 年以下有期徒刑。
施用第二級毒品者，處 3 年以下有期徒刑。
附件：
臺灣基隆地方法院檢察署檢察官起訴書
                                     97年度毒偵字第196號
                                     97年度毒偵字第277號
                                     97年度毒偵字第308號
                                     97年度毒偵字第334號
    被      告  乙○○  女  26歲（民國○○年○月○○日生）
                        住基隆市○○區○○路168巷5弄50號
                          2樓
                        （現在基隆看守所中）
                        國民身分證統一編號：Ｚ000000000號
上列被告因違反毒品危害防制條例案件，業經偵查終結，認應提
起公訴，茲敘述犯罪事實、證據並所犯法條如下：
        犯罪事實
一、乙○○前因施用毒品案件，經裁定送觀察、勒戒後，認無繼
    續施用毒品之傾向，由臺灣基隆地方法院少年法庭以88年度
    少調字第102號及第119號為不付審理裁定確定。復因施用第
    二級毒品案件，經送強制戒治（業於民國89年7 月19日期滿
    執行完畢），由本署檢察官以90年度毒偵字第1402號聲請簡
    易判決處刑，經臺灣基隆地方法院以91年度基簡字第76號判
    決判處有期徒刑4月確定，甫於91年9月8 日期滿執行完畢。
    又因施用第一、二級毒品案件，經送強制戒治（於93年11月
    7 日期滿執行完畢），先後由本署檢察官以92年度毒偵字第
    652號、92年度毒偵字第815號及93 年度毒偵字第593號提起
    公訴，分別經臺灣基隆地方法院以92 年度易字第204號、92
    年度訴字第505號及93年度易字第124號判決各判處有期徒刑
    6月、8月及7月確定，以上3刑接續執行，於94年10月19日縮
    刑期滿執行完畢。再因施用第一、二級毒品案件，由本署檢
    察官以95 年度毒偵字第640號提起公訴，經臺灣基隆地方法
    院以95年度訴字第239號判決判處有期徒刑1年4 月確定，併
    同竊盜另案接續執行，並於96年7 月16日期滿執行完畢。另
    於96年9 月、10月及11月間，因施用第一、二級毒品案件，
    先後由本署檢察官以96年度毒偵字第2274號及96年度毒偵字
    第3117號、第3188號提起公訴，分別經臺灣基隆地方法院以
    96年度訴字第1009號及97 年度訴字第128號判決各判處有期
    徒刑10月及1 年（均尚未確定）。詎其仍未戒除毒癮，復基
    於施用第一級毒品海洛因之犯意，先後於96年12月12日晚上
    7、8時許、97年1月1日晚上7時許、97年1月5 日晚間11時許
    及97年1月20日中午12時許，分別在基隆市○○路99巷1 號2
    樓（同安大旅社306 房）、基隆市火車店公廁內及基隆市○
    ○路76巷16號處，施用毒品海洛因多次；另基於施用第二級
    毒品甲基安非他命之犯意，先後於97年1月4日某時許及97年
    1月20日中午12時許，分別在基隆市○○路168巷5弄21號4樓
    及基隆市火車站公廁內處，施用毒品甲基安非他命多次，迄
    分別於：（1）96年12月13日中午12時30 分許，在基隆市○
    ○路99巷1號2 樓處（同安大旅社306房），為警臨檢查獲，
    當場並扣得其外套右邊口袋內所有之注射針筒2支；（2）97
    年1月1日晚上9 時30分許，在基隆市○○路29號前處，因騎
    乘車號UGK-267號輕型機車另涉竊盜案件，為警查獲；（3）
    97年1月6日中午12時許，在基隆市○○路76巷16號處，為警
    查獲；（4）97年1月20日晚上7 時許，在基隆市○○路與精
    一路口處，為警查獲，當場並扣得其身上所有之毒品海洛因
    1包（毛重0.5公克），乙○○均經警採其尿液送驗後，其尿
    液中分係呈海洛因之嗎啡陽性反應及甲基安非他命之陽性反
    應後，始查悉上情。
二、案經基隆市警察局第一、二、三、四分局報告偵辦。
        證據並所犯法條
一、上揭事實，業據被告乙○○坦承不諱。經查，按海洛因經注
    射入人體後，約百分之八十於24小時內自尿液中排出；次按
    個人口服投與甲基安非他命後，其尿液中能否驗出甲基安非
    他命陽性反應，與其投與方式、投與量、採尿時間、個人體
    質及檢測儀器之精密度等有關，一般而言，約百分之七十於
    口服投與後24時小自尿液中排出，約百分之九十於96小時內
    自尿中再排出，從而吸食時間距採集尿液時間，最長可能不
    會超過4日。被告先後於96年12月13日13時50分、97年1 月2
    日12時35分、97年1月6日13時35分及97年1 月20日20時48分
    許，分別在基隆市警察局第一、二、三、四分局所採集之尿
    液，經送台灣尖端先進科技醫藥股份有限公司檢驗結果，係
    呈海洛因之嗎啡陽性反應及甲基安非他命之陽性反應一節（
    其中96年12月13日及97年1月2日採尿部份僅呈海洛因之嗎啡
    陽性反應），有上揭分局偵辦毒品案件尿液檢體對照表共 4
    份及上開公司出具之濫用藥物檢驗報告（尿液檢體編號：57
    8號、97-2-003號、097015號、970120號）4份附卷可稽，堪
    信被告確於上揭時有施用毒品海洛因及毒品甲基安非他命之
    事實。此外，並有之毒品海洛因1包（毛重0.5公克）及注射
    針筒2 支扣案可資佐證，復有簡易判決處刑書、起訴書及本
    署刑案資料查註紀錄表在卷足憑，是被告自白與事實相符，
    事證明確，其犯嫌已堪認定。
二、核被告乙○○所為，係犯毒品危害防制條例第10條第1、2項
    之施用第一、二級毒品罪嫌。其先後多次施用毒品犯行，行
    為互殊，犯意各別，請分論併罰。又被告曾受有期徒刑執行
    完畢，有本署刑案資料查註紀錄表在卷可參，其於5年以內
    故意再犯本件有期徒刑以上之罪，為累犯，請依刑法第47條
    第1項規定加重其刑。
    扣案之毒品，請依同條例第18條第1項前段規定宣告沒收並
    諭知銷燬；扣案之注射針筒2支，為被告所有供其施用毒品
    所用之物，併請依刑法第38條第1項第2款、第3款規定宣告
    沒收之。
三、依毒品危害防制條例第23條第2項、刑事訴訟法第251條第 1
    項提起公訴。
    此  致
臺灣基隆地方法院
中    華    民    國    97    年    2     月    27    日
                              檢察官  黃  鴻  達
本件正本證明與原本無異
中    華    民    國    97    年    3     月    3     日
                              書記官  林  亮  珠
附錄所犯法條：
毒品危害防制條例第10條第1、2項
    施用第一級毒品者，處 6 月以上 5 年以下有期徒刑。
    施用第二級毒品者，處 3 年以下有期徒刑。


司法院資訊處製作；財團法人民間司法改革基金會備份。
